最高法院民事裁定　　　　　　　　　　　　　　　　　九十一年度台上字第五八號
　　上　訴　人　甲○○
　　法定代理人　陳天祥
　　　　　　　　林美玉
　　訴訟代理人　王如后律師
　　被 上訴 人　交通部民用航空局
　　法定代理人　游芳來
　　訴訟代理人　楊芳婉律師
　　被 上訴 人　內政部警政署航空警察局
　　法定代理人　張四良
　　訴訟代理人　莊國明律師
右當事人間請求國家賠償事件，上訴人對於中華民國九十年七月二十四日台灣高等法
院第二審判決（九十年度上國字第五號），提起一部上訴，本院裁定如左：
    主  文
上訴駁回。
第三審訴訟費用由上訴人負擔。
    理  由
按對於第二審判決上訴，非以其違背法令為理由，不得為之。民事訴訟法第四百六十
七條定有明文。依同法第四百六十八條規定，判決不適用法規或適用不當者，為違背
法令。而判決有同法第四百六十九條所列各款情形之一者，為當然違背法令。是當事
人提起上訴，如依民事訴訟法第四百六十八條規定，以第二審判決有不適用法規或適
用法規不當為理由時，其上訴狀或理由書應有具體之指摘，並揭示該法規之條項或其
內容。若係成文法以外之法則，應揭示該法則之旨趣。倘為司法院解釋、或本院之判
例，則應揭示該判解之字號或其內容。如以民事訴訟法第四百六十九條所列各款情形
為理由時，其上訴狀或理由書，應揭示合於該條款之事實。上訴狀或理由書如未依此
項方法表明，或其所表明者，顯與上開法條規定之情形不相合時，即難認為已對第二
審判決之違背法令有具體之指摘，其上訴自難認為合法。本件上訴人對第二審判決提
起上訴，雖以該判決違背法令為由，惟核其上訴理由狀所載內容，徒就原審取捨證據
、認定事實之職權行使，所論斷：被上訴人交通部民用航空局（下稱民航局）在中正
國際機場第十一號登機門前設置之電動走道（下稱系爭電動走道），其設置或管理並
無欠缺。上訴人為一歲又十五天之幼童，尚無能力平穩行走於該具有前進推動力之電
動走道上，而應由負責照顧之人抱持通過或牽扶行走，然上訴人竟違反該電動走道之
通常使用方法及安全規則，單獨站立於系爭電動走道邊緣並逆向通行，其細小之右手
中指末端，始夾入微小空隙而受傷，足見其受傷，非由於該電動走道之設置或管理之
欠缺所致，且內政部警政署航空警察局之救援處理亦無怠於執行職務情事，上訴人請
求被上訴人連帶賠償醫療費新台幣（下同）十七萬四千八百九十六元及精神慰撫金三
百萬元暨其利息，尚非有理，不應准許等情，指摘為不當，而未具體表明究有如何合
於不適用法規、適用法規不當、或民事訴訟法第四百六十九條所列各款之事實，難認
對該判決之如何違背法令已有具體之指摘。依首揭說明，應認其上訴為不合法。又民
航局提出中華民國升降設備安全協會函所載檢查內容為「自動樓梯」（見第一審卷三
五頁、原審卷八六頁），上訴人謂檢查項目為「緊急用升降機」，顯係誤會。況民航
局在原審於民國九十年六月十五日行準備程序時提出該協會函一件、中正國際機場航
站大廈電動走道電扶梯設置維護合約一件，上訴人對之已無爭執（見原審卷八二頁、
八六頁至八八頁），則原審採為判決之憑據，自無不合，併此明。
據上論結，本件上訴為不合法。依民事訴訟法第四百八十一條、第四百四十四條第一
項、第九十五條、第七十八條，裁定如主文。
中      華      民      國    九十一    年      一      月      十      日
                              最高法院民事第七庭
                                  審判長法官  蘇  茂  秋
                                        法官  徐  璧  湖
                                        法官  朱  建  男
                                        法官  曾  煌  圳
                                        法官  李  慧  兒
      右正本證明與原本無異
                                              書  記  官
中      華      民      國    九十一    年      一      月    二十二    日
